臺灣板橋地方法院刑事判決　　　　　　　　　　　　　九十三年度訴字第九三五號
　　公訴人　臺灣板橋地方法院檢察署檢察官
　　被　告　甲○○
　　　　　　　　　　（現另案在監執行中）
右列被告因違反毒品危害防制條例案件，經檢察官提起公訴（九十三年度毒偵緝字第
一六五號）及移送併辦（九十三年度核退毒偵字第五五六號、九十三年度毒偵字第二
五三一號），被告於本院準備程序中就被訴事實為有罪之陳述，經本院合議庭裁定由
受命法官獨任進行簡式審判程序，並判決如左：
    主  文
甲○○連續施用第一級毒品，處有期徒刑捌月。
扣案之葡萄糖壹包、塑膠管壹條、未拆封注射針筒肆支均沒收；扣案內含第一級毒品
海洛因成分之白粉貳包、內含第一級毒品海洛因成分殘留之分裝袋貳只（合計袋重零
點肆陸公克）、內含第一級毒品海洛因成分殘留之針筒陸支（針筒共重拾點零貳公
克）、含內第一級毒品海洛因成分殘留之針筒捌支（針筒共重拾柒點貳壹公克）均沒
收銷燬之。
    事  實
一、甲○○前因施用第一級毒品案件，經本院以九十年度毒聲字第一四八五號裁定送
    勒戒處所觀察、勒戒後，因認無繼續施用毒品之傾向，由臺灣士林地方法院檢察
    署檢察官以九十年度毒偵字第一九００號為不起訴處分確定。詎仍不知悔改，明
    知海洛因為毒品危害防制條例第二條第二項第一款所明定之第一級毒品，不得持
    有及施用，竟又基於施用第一級毒品海洛因之概括犯意，自民國九十二年四月十
    九日起至九十三年四月十二日止，分別於臺北縣新莊市○○街、承德街及新泰路
    四四號海天賓館等地，連續施用第一級毒品海洛因多次，先後為警於附表(一)所載
    之時間、地點查獲，並分別扣得如附表(一)所示之物。嗣經警於查獲後分別採集甲
    ○○之尿液送交如附表(二)所示檢驗單位檢驗結果，因鴉片類皆呈陽性反應，而悉
    上情。
二、案經宜蘭縣政府警察局礁溪分局報請臺灣宜蘭地方法院檢察署檢察官呈請臺灣高
    等法院檢察署檢察長令轉臺灣板橋地方法院檢察署檢察官偵查起訴、臺北縣政府
    警察局新莊分局報請臺灣板橋地方法院檢察署檢察官偵查起訴以及臺灣板橋地方
    法院檢察署檢察官移送本院併案審理，嗣經本院裁定進行簡式審判程序。
    理  由
一、右揭事實，業經被告甲○○於本院準備程序及審理時均坦承不諱，且被告先後三
    次於附表(一)所載之時間、地點為警查獲後所採集之尿液（其中附表(一)編號三查獲
    時，經分別採尿二次，先後送驗），經送附表(二)所示檢驗單位檢驗結果，確均呈
    鴉片類陽性反應等情，亦有附表(二)所示之驗尿報告四份附於偵查卷可稽，並有附
    表(一)所示之物扣案足資佐證。而附表(一)所示扣案物，其中如附表(三)所示之物，經
    先後送交法務部調查局鑑驗結果，或含第一級毒品海洛因成分，或有第一級毒品
    海洛因成分殘留等情（詳見附表(三)所示），並有如附表(三)所載之檢驗通知書、鑑
    定通知書共三份在卷為憑，是以被告出於任意性之自白核與事實相符，堪予採信
    。又被告前曾因施用第一級毒品案件，經本院以九十年度毒聲字第一四八五號裁
    定送勒戒處所觀察、勒戒後，因認無繼續施用毒品之傾向，由臺灣士林地方法院
    檢察署檢察官以九十年度毒偵字第一九００號為不起訴處分確定等情，有臺灣士
    林地方法院檢察署檢察官九十年度毒偵字第一九００號不起訴處分書一份、臺灣
    高等法院被告全國前案紀錄表一份附卷可按，被告於經觀察、勒戒執行完畢釋放
    後，五年內再犯本件施用毒品犯行，事證明確，被告犯行堪以認定，應依法論科
    。
二、查海洛因係毒品危害防制條例第二條第二項第一款所明定之第一級毒品，不得持
    有及施用。核被告所為，係犯毒品危害防制條例第十條第一項之施用第一級毒品
    罪。公訴人起訴事實雖未敘及被告於九十二年六月七日起至九十三年四月十二日
    止此一期間內之施用第一級毒品海洛因犯行，惟該部分事實與公訴人起訴之犯罪
    事實，既具有連續犯之裁判上一罪關係，應為起訴效力所及，且經公訴人移送本
    院併案審理，自在本院所得一併審理之範圍。又公訴人九十三年毒偵字第二五三
    一號移送併案部分與九十三年核退毒偵字第五五六號移送併案部分，係因被告於
    九十三年四月十二日為警查獲後，經臺北縣政府警察局新莊分局先後二次採尿送
    驗，而重複移送所致等情，業經本院依職權向臺北縣政府警察局新莊分局查明，
    有公務電話紀錄一份在卷可按，並為蒞庭檢察官及被告所是認，以上均附此敘明
    。又被告施用第一級毒品海洛因前、後，持有第一級毒品海洛因之低度行為，應
    為其施用之高度行為所吸收，不另論罪。被告先後多次施用第一級毒品海洛因之
    犯行，時間緊接，犯意概括，所犯構成要件復相同，應依刑法第五十六條連續犯
    之規定，論以一罪，並加重其刑。爰審酌被告前曾因施用第一級毒品而觸法，對
    於施用毒品之害及其違法性，當更有明確而強烈之體認，詎自制力薄弱而再犯本
    案，可見劣習如昔，不知悔改，應嚴加非難。兼衡被告之素行狀況及其所施用者
    係足以導致精神障礙、性格異常，甚至造成生命危險之毒品，戕害一己之身體健
    康，更進而傷害社會秩序，惟犯後已坦承犯行，態度尚稱良好，輔以其犯罪之動
    機、目的、手段、智識程度、生活狀況等一切情狀，量處如主文所示之刑，以資
    懲儆。扣案之葡萄糖壹包、塑膠管壹條、未拆封注射針筒肆支，係被告所有並供
    其本件施用毒品犯行所用或預備供其所用之物，業經被告供述在卷，均應依刑法
    第三十八條第一項第二款規定，宣告沒收；又扣案如附表(三)所示之物，其中白粉
    貳包，均含第一級毒品海洛因成分，合計淨重貳點伍陸公克，空包裝總重零點陸
    壹公克，純度百分之貳玖點柒捌，純質淨重零點柒陸公克，為查獲之毒品，而附
    表(三)其餘所示之物，因皆含有第一級毒品海洛因成分之殘留，且均因量微無法秤
    重，並無從與送驗物件析離，故亦以查獲之毒品論，而均不問屬於犯人與否，一
    併依毒品危害防制條例第十八條第一項前段規定宣告沒收銷燬之。
據上論斷，依刑事訴訟法第二百九十九條第一項前段、第二百七十三條之一第一項，
毒品危害防制條例第十條第一項、第十八條第一項前段，刑法第十一條前段、第五十
六條、第三十八條第一項第二款，判決如主文。
本案經檢察官程秀蘭到庭執行職務。
中　　　華　　　民　　　國　　九十三　　年　　 十一 　　月　　二十五　　日
                                    臺灣板橋地方法院刑事第十庭
                                    　  法  官  黃  若  美
右正本證明與原本無異。
如不服本判決，應於判決送達後十日內向本院提出上訴狀（應附繕本），上訴於臺灣
高等法院。
                                        書記官  曹　秋　冬
中　　　華　　　民　　　國　　九十三　　年　　 十一 　　月　　二十五　　日
附錄本案論罪科刑法條全文：
毒品危害防制條例第十條
施用第一級毒品者，處六月以上五年以下有期徒刑。
施用第二級毒品者，處三年以下有期徒刑。
附表(一)：為警查獲時間、地點
┌──┬─────────┬────────┬─────────────┐
│編號│查   獲   地   點 │查  獲  時  間  │扣     案      物      品 │
├──┼─────────┼────────┼─────────────┤
│ 一 │宜蘭縣頭城鎮台九線│九十二年四月十九│無。                      │
│    │全面加油站前      │日              │                          │
├──┼─────────┼────────┼─────────────┤
│ 二 │臺北縣新莊市○○街│九十二年六月六日│葡萄糖壹包、注射針筒陸支、│
│　　│一二一巷十九號四樓│十三時          │塑膠管壹條、分裝袋貳只。  │
├──┼─────────┼────────┼─────────────┤
│ 三 │臺北縣新莊市○○路│九十三年四月十二│注射針筒拾貳支（其中捌支已│
│    │四十四號海天賓館前│日十七時三十分  │拆封，肆支未拆封）、白粉貳│
│    │                  │                │包。                      │
└──┴─────────┴────────┴─────────────┘
附表(二)：查獲後分別採集被告尿液送驗結果
┌──┬─────┬───────────────────┬───────┐
│編號│?藹耨伅?│檢  驗  單  位  暨  檢  驗  報  告    │ 檢 驗 結 果  │
├──┼─────┼───────────────────┼───────┤
│ 一 │九十二年四│慈濟大學濫用藥物檢驗中心九十二年四月二│鴉片類藥物陽性│
│    │月十九日?│十八日慈藥字第九二０四二八０七號函壹件│反應          │
│    │          │。                                    │              │
├──┼─────┼───────────────────┼───────┤
│ 二 │九十二年六│臺灣檢驗科技股份有限公司九十二年六月二│鴉片類陽性反應│
│    │月六日??│十日濫用藥物尿液檢驗報告壹紙。        │              │
├──┼─────┼───────────────────┼───────┤
│ 三 │九十三年四│臺灣檢驗科技股份有限公司九十三年四月二│均呈鴉片類陽性│
│　　│月十三日?│十八日、同年四月二十九日濫用藥物尿液檢│反應          │
│    │（先後送驗│驗報告各壹紙。                        │              │
│    │二次）    │                                      │              │
└──┴─────┴───────────────────┴───────┘
附表(三)：扣案物品送驗情形
┌──┬────┬────┬─────────┬────────────┐
│編號│查獲時間│扣案物品│鑑驗單位暨鑑驗報告│鑑 　　驗　 　結　 　果 │
├──┼────┼────┼─────────┼────────────┤
│ 一 │第二次查│分裝袋貳│法務部調查局九十三│均有第一級毒品海洛因成分│
│    │獲時即九│只      │年六月三十日調科壹│殘留，合計塑膠袋重零點肆│
│    │十二年六│        │字第０九三００二五│陸公克。                │
│    │月六日  ├────┤六二九０號檢驗通知├────────────┤
│    │        │針筒陸支│書壹紙。          │均有第一級毒品海洛因成分│
│    │        │????│　                │殘留，針筒共重拾點零貳│
│    │        │        │                  │公克。                  │
├──┼────┼────┼─────────┼────────────┤
│ 二 │第三次查│白粉貳包│法務部調查局九十三│均含第一級毒品海洛因成分│
│    │獲時即九│        │年五月二十六日調科│，合計淨重貳點伍陸公克（│
│    │十三年四│        │壹字第０六０００八│空包裝總重零點陸壹公克）│
│    │月十二日│        │二七一號鑑定通知書│，純度百分之貳玖點柒捌，│
│    │        │        │壹紙。            │純質淨重零點柒陸公克。  │
│    │        ├────┼─────────┼────────────┤
│    │        │針筒捌支│法務部調查局九十三│均含第一級毒品海洛因成分│
│    │        │(已拆封)│年八月十九日調科壹│殘留，針筒共重拾柒點貳壹│
│    │        │        │字第０九三００三二│公克。　　              │
│    │        │        │九三五０號檢驗通知│                        │
│    │        │        │書壹紙。          │                        │
└──┴────┴────┴─────────┴────────────┘
